---
title: "Proyecto Fin de Curso"
author: "Karla  Castro M"
date: "20/7/2021"
output: pdf_document
---

```{r setup, include=FALSE}
knitr::opts_chunk$set(echo = TRUE, message = FALSE, warning = FALSE)
library(readxl)
library(ggplot2)
library(kableExtra)
library(pander)
library(dplyr)
library(knitr)
library(lmtest)
library(car)
library(psych)
library(MVN)
```


# Título del proyecto
## Comparacion del crecimiento de trucha arcoiris (*Oncorhynchus mykiss*) con tres tipos de dietas diferentes.

# Autor.
## Karla Castro Monje

# Planteamiento del problema
## El beneficio economico de la acuicultura intensiva y semi-intensiva se encunetra intimamente relacionado con el suministro y el costo de alimento, debido a que los cultivos intensivos de la trucha "Arco Iris" requieren alimentos con niveles elevados de proteinas y el costo de la fuente proteica es el determina las utilidades de produccion.
## Las fuentes proteicas por su alto costo son las que determinan el precio del alimento balanceado por lo cual se deben considerar fuentes alternativas de alimentacion de bajo costos reñlativos y disponibilidad.



```{r}
Datos_1 <- read_excel("Datos.xlsx", sheet = "Hoja3")
summary(Datos_1)
```

```{r}
Datos_1$Dieta <- as.factor(Datos_1$Dieta)
str(Datos_1)
```


```{r}
ggplot(data = Datos_1, aes(x = Dieta, y = Pf )) + 
  geom_bo()
```


```{r}
pairs.panels(Datos_1[2:8], method = "spearman")
```

```{r}
pairs.panels(Datos_1[9:14], method = "spearman")
``` 


```{r}
Datos_1_new <- as.data.frame(Datos_1[,1:14])
row.names(Datos_1_new) <- Datos_1$Fecha
head(Datos_1_new)
```
 
 
 

```{r}
mvn(Datos_1_new, univariateTest = "SW", tol = 1.51413e-60)
```

